【裁判字號】    90,抗,432
【裁判日期】    900831
【裁判案由】    竊盜等
【裁判全文】
臺灣高等法院刑事裁定                  九十年度抗字第四三二號
    抗 告 人
    即自訴人  甲○○
右列抗告人因竊盜案件，不服臺灣板橋地方法院九十年度自字第一三○號，中華民國
九十年六月二十九日駁回自訴裁定，提起抗告，本院裁定如左：
    主  文
抗告駁回。
    理  由
一、本件抗告意旨略以：本件抗告人自訴被告乙○○竊盜一案，被告於八十六年二月
    三日竊取抗告人所有之吸食器一具，並據為己有，有證人何俊賢可證，並請求傳
    訊證人到庭查證，證明被告之犯行，原審非但未傳喚證人到庭查證，也未通知抗
    告人到庭，對被告及證人進行適當的詢問、詰問，原審僅憑被告一面之詞及被告
    所謂「並沒有發現自訴人所稱之吸食器」，即認定被告並沒有抗告人所訴之之犯
    行，而裁定駁回抗告人之自訴，自嫌速斷，難謂適法。又被告於抗告人另涉之殺
    人案件審理時證稱「有看到吸食安非他命的吸食器」，於本案審理時竟謂「並沒
    有發現自訴人所稱之吸食器」，前後矛盾，是其辯詞顯係卸責之詞，原審採信被
    告之詞，而駁回抗告人之訴，自有錯誤。綜上，原審未詳查證據，而駁回抗告人
    之訴，至難甘服云云。
二、按法院或受命法官，於第一次審判期日前，經訊問及調查結果，如認為案件有刑
    事訴訟法第二百五十二條至第二百五十四條之情形者，得以裁定駁回自訴，刑事
    訴訟法第三百二十六條第三項定有明文。自訴人所訴因涉殺人案件，自訴人之自
    用小客車為警留置警局內，被告乙○○擅自撬開該車進入車內竊取自訴人所有之
    吸食器一具，並據為己有。經查：八十六年二月一日上午六時四十分許，由自訴
    人駕駛自用小客車行駛濱海公路往蘇花公路方向行駛，行經濱海公路一百三十七
    公里處時，因超速行駛遭執行巡邏勤務之警員攔查，自訴人下車持證件受檢時，
    見警員欲上前檢查該車，乃示意車內之何俊賢駛離，何俊賢旋即跳上駕駛座將該
    小客車駛往基隆方向逃逸，攔查之警員迅即自後追趕，迨至同日上午七時十五分
    許，方在濱海公路上臺灣省公路警察大隊第一隊福隆分隊前攔下何俊賢駕駛之該
    小客車，自訴人則趁隙逃離。嗣該福隆分隊警員發現該車後行李箱載有一具以帆
    布包裹之屍體，即將該車查扣在福隆分隊，隨即進行調查工作，並報請檢察官進
    行相驗，警員於二月一日上午查獲後立即對車內進行徹底搜查。又被告陳稱：自
    訴人甲○○於八十六年二月一日，駕駛Ｆ八－九一七○號自用小客車，在濱海公
    路遭本單位前身即臺灣省公路警察大隊第一大隊警員攔查，當時我不在場，後來
    才接獲福隆分隊電話通報，... 自訴人所駕駛上開自用小客車在福隆分隊門口被
    攔下後，推至警局門口廣場，同事在車內查獲開山刀一支、染有血跡之石頭及屍
    體一具，他們在檢查時候我才接獲電話通報，我與副隊長等人前往福隆分隊支援
    偵辦，二月二日值班，二月三日借提何俊賢追查行兇過程，當天並採取生化採証
    ，因為車內充滿被害人血液，所以很臭，並沒有發現自訴人所稱之吸食器等語。
    蓋被告於同年二月三日下午始奉命至該車內部採取生化採證，而本件係涉及殺人
    之重大案件，警員於二月一日上午查獲後立即對車內進行徹底搜查，倘自訴人在
    車內留有吸食器等物品，應在二月一日經警搜索時即行發現；又警員追查自訴人
    之犯罪行為，如發現吸食器等不法工具，依法應移送偵辦，何有意圖為自己不法
    所有而竊取該等物品之必要，被告並無竊取吸食器之動機，被告辯詞，應可採信
    ，其犯罪嫌疑不足。綜前所論，自訴人因所涉殺人案件，為證明案發前吸食毒品
    安非他命致精神異常而空言被告竊取其所有之吸食器一具，在他無積極證據證明
    之下，實難遽認被告有竊盜犯行，而課以被告竊盜之罪責。本案復查無其他證據
    足資認定被告有自訴人所指之竊盜行為，應認被告罪嫌尚有不足，原審駁回抗告
    人之自訴，並無不合，本件抗告核無理由，應予駁回。
據上論斷，應依刑事訴訟法第四百十二條，裁定如主文。
中      華      民      國      九十      年     八     月   三十一     日
                              臺灣高等法院刑事第十三庭
                                  審判長法  官  蔡    燉
                                        法  官  黃  聰  明
                                        法  官  李  春  地
右正本證明與原本無異。
不得再抗告。
                                        書記官  王  忠  良
中    華    民    國     九十     年       九       月        五        日


司法院資訊處製作；財團法人民間司法改革基金會備份。
